【裁判字號】    92,易,23
【裁判日期】    920307
【裁判案由】    傷害
【裁判全文】
臺灣桃園地方法院刑事判決                            九十二年度易字第二三號
    公  訴  人  臺灣桃園地方法院檢察署檢察官
    被      告  丙○○
                丁○○
右列被告因傷害案件，經檢察官提起公訴（九十一年度調偵字第五五七號），本院判
決如左：
    主      文
丙○○、丁○○共同傷害人之身體，各處有期徒刑伍月，如易科罰金均以佰元折算
壹日。
    事      實
一、緣丙○○之妻張萬里經營之自助餐店店面因租約到期，房東不願續租並要求騰空
    返還，張女之弟甲○○遂將店內使用之電冰箱搬至桃園縣桃園市○○路十六號一
    樓其經營之商店。民國九十一年八月三日晚間十時許，丙○○、丁○○父子連袂
    前去上址甲○○之商店，欲搬回該台電冰箱，此際，外出倒垃圾之張妻乙○○適
    巧返回，見狀，乃加以制止因而引發郭氏父子之不滿，詎渠二人竟基於共同傷害
    之犯意連絡，由丁○○抓住許女之右手，丙○○則持該店內之掃帚柄一支以之擊
    打許女左下近腰際之部位，致使乙○○受有左腰部挫傷、左側第十肋骨骨折
    之傷害。嗣經甲○○趕忙趨前阻止並搶下該支掃帚柄後，郭氏父子二人始悻然離
    去。
二、案經被害人乙○○訴由桃園縣警察局桃園分局報請台灣桃園地方法院檢察署檢察
    官偵起訴。
    理      由
一、訊據被告丙○○、丁○○二人，固坦承於前開時、地，欲搬回電冰箱時遭告訴人
    乙○○出面制止之情不諱，惟矢口否認傷害犯行，悉辯稱並未毆打告訴人云云。
    但查，當日如何因電冰箱權屬之糾紛，丁○○竟抓住乙○○之右手，丙○○則持
    該店內之掃帚柄一支以之擊打許女左下近腰際之部位等情，業據告訴人乙○○
    於本院審理時，指訴綦詳，核與證人甲○○於本院審理時證稱：他們（指被告二
    人）進來時，我太太（指告訴人）去倒垃圾不在，他們說我搬他們的冰箱，說完
    後，剛好我太太進來，他們二人就打我太太：：：丙○○拿一把掃帚柄打我太太
    像打棒球一樣橫掃，打到左的肋骨，丁○○他抓我太太的右手：：：（掃帚柄
    ）那是我家的等語，胥相一致，此外，尚有敏盛綜合醫院診斷證明書一紙在卷可
    憑，再稽以被告二人於本院審理時並承明告訴人出面制止渠等搬運冰箱之際，渠
    二人曾與之「拉扯」等語，由此，不僅可見於斯時被告二人確曾與告訴人發生「
    肢體衝突」之情，尤徵渠等係亟欲取回該台電冰箱，換語之，渠二人「護產」之
    心係極為強烈，因之，在欲強盼殷之舉頓然受阻之下，霎時心生不滿進而忿起傷
    人，殆屬可期，是以復佐此二狀，至徵告訴人所指各節屬實，殊值採信，據而足
    證被告二人果有右揭傷害犯行，灼然無疑。渠等空言否認，核屬卸責之詞，委非
    可採。綜述，本件事證已明，被告二人犯行洵堪認定，應依法論科。
二、核被告丙○○、丁○○二人所為，均係犯刑法第二百七十七條第一項（公訴人漏
    載第一項）之傷害罪。渠二人有犯意連絡及行為分擔，為共同正犯。再者，告訴
    人為被告丙○○妻弟之配偶，並為被告丁○○之舅媽，此據證人甲○○於本院審
    理時述明，各屬渠二人之二親等、三親等旁系姻親，依家庭暴力防治法第三條第
    四款規定，為被告二人之家庭成員。被告等對其家庭成員即告訴人，以持掃帚柄
    毆打之方式，故意實施身體上不法侵害之家庭暴力行為而成立刑法之傷害罪，渠
    等所為核屬家庭暴力防治法第二條第二項之家庭暴力罪，應予敘明。爰審酌被告
    二人犯罪動機、目的、手段，僅因電冰箱權屬爭議之細故即心生惡念，持器物痛
    毆告訴人使之受有肋骨骨折等嚴重之傷害，足徵渠等下手之力道甚重，惡性菲淺
    ，犯後猶飾詞圖卸，未見悔意等情狀，各量處如主文所示之刑，並均諭知易科罰
    金之折算標準。
三、持以毆打告訴人所用之掃帚柄一支固為被告二人犯罪所用之物，惟該支掃帚柄係
    屬告訴人家中之物，前已述明，顯非被告等所有，依法自不得宣告沒收，末此敘
    明。
據上論斷，應依刑事訴訟法第二百九十九條第一項前段，刑法第二十八條、第二百七
十七條第一項、第四十一條第一項前段，罰金罰鍰提高標準條例第一條前段、第二條
，判決如主文。
本案經檢察官黃智勇到庭執行職務。
中      華      民      國    九十二    年      三      月      七      日
                              臺灣桃園地方法院刑事第三庭
                                  法  官  蔡榮澤
右正本證明與原本無異。
如不服本判決，應於判決送達後十日內向本院提出上訴狀( 應附繕本 )。
                                  書記官  何慧娟
中      華      民      國    九十二    年      三     月      十一     日
附本件論罪科刑依據之法條：
刑法第二百七十七條第一項
傷害人之身體或健康者，處三年以下有期徒刑、拘役或一千元以下罰金。


司法院資訊處製作；財團法人民間司法改革基金會備份。
